【裁判字號】    89,重訴,903
【裁判日期】    890630
【裁判案由】    清償借款
【裁判全文】
台灣台北地方法院民事判決  八十九年度重訴字第九○三號
    原      告  台北銀行股份有限公司
    法定代理人  丁○○
    訴訟代理人  甲○○
                乙○○
    被      告  丙○○
    訴訟代理人  楊仲傑律師
                劉錦隆律師
    右  一  人
    複  代理人  呂蘭蓉律師
右當事人間請求清償借款事件，本院判決如左：
    主      文
被告應給付原告新台幣柒佰萬元，及如附表所示之利息與違約金。
訴訟費用由被告負擔。
本判決於原告以新台幣貳佰拾萬仟元或同面額之台北市政府建設公債八十六年
度債票為被告供擔保後，得假執行。
    事      實
甲、原告方面：
  一、聲明：除假執行擔保物外，如主文第一項所示。
  二、陳述：被告於民國（下同）八十七年十一月二十日向原告借用新台幣（下同）
      七百萬元，約定於八十八年十一月二十日到期清償，利息按原告基本放款利率
      計算，自借款日起，按月計付，並同意隨原告基本放款利率之變動而調整，逾
      期清償在六個月以內者，按上開利率百分之十，超過六個月者，按上開利率百
      分之二十計付違約金。詎屆清償期後，被告並未依約清償借款，屢經催討無效
      ，尚積欠七百萬元及如附表所示之利息與違約金迄未清償，為此依消費借貸之
      法律關係提起本件訴訟。
  三、證據：提出借據及約定書各一件為證。
乙、被告方面：
  一、聲明：駁回原告之訴及其假執行之聲請。
  二、陳述：對於原告主張之事實並無意見，惟被告對於原告尚有五十六萬元之票據
      債權可供抵銷。
  三、證據：提出起訴狀繕本、八十八年度訴字第三七五九號民事庭通知書、支票及
      退票理由單等件為證。
    理      由
一、本件原告主張之事實，已據其提出與所述相符之借據及約定書各一件為證，並經
    被告自認無誤，應堪信為真實。
二、被告雖辯稱伊有五十六萬元之票據債務可供抵銷云云，惟查依被告所提出之支票
    上蓋有「經法院依假處分裁定禁止提示付款」，原告基隆分行雖為上開支票之付
    款人，因該假處分裁定仍無法付款予被告，則其清償期難謂已屆至，被告自不得
    據以主張與原告之借款債權抵銷（民法第三百三十四條規定參照）。
三、從而，原告依消費借貸契約請求被告給付借款七百萬元及如附表所示之利息與違
    約金，為有理由，應予准許。
四、假執行之宣告：原告陳明願供擔保，請求宣告假執行，核無不合，茲酌定相當之
    擔保物，予以准許。
五、結論：本件原告之訴為有理由，依民事訴訟法第七十八條、第三百九十條第二項
    ，判決如主文。
中      華      民      國    八十九    年      六      月      三十    日
                                  民事第四庭法      官  張競文
右為正本係照原本作成
如對本判決上訴，須於判決送達後廿日內向本院提出上訴狀
中      華      民      國    八十九    年      七      月        三    日
                                            法院書記官  楊翠明


司法院資訊處製作；財團法人民間司法改革基金會備份。
